臺灣嘉義地方法院刑事裁定
111年度聲字第610號
聲  請  人  臺灣嘉義地方檢察署檢察官
受  刑  人  吳哲豪




上列聲請人因受刑人數罪併罰有二裁判以上，聲請定其應執行之
刑（111年度執字第2053號），本院裁定如下：
    主  文
吳哲豪所犯如附表所示之罪，所處如附表所示之拘役，應執行拘
役壹佰貳拾日，如易科罰金，以新臺幣壹仟元折算壹日。
    理  由
一、本案聲請意旨略以：受刑人吳哲豪因犯竊盜等案件，先後經
    臺灣臺南地方法院、本院判決確定如附表所示，應依刑法第
    53條、第51條第6款定其應執行刑，爰依刑事訴訟法第477條
    第1項聲請裁定等語。
二、按裁判確定前犯數罪者，併合處罰之，刑法第50條第1項前
    段定有明文。另被告所犯數罪有二裁判以上時，其所犯各罪
    是否合於數罪併罰規定，應以各裁判中最初判決確定者為基
    準，凡在該裁判確定前所犯之各罪，均應依刑法第50條、第
    51條規定，定其應執行之刑。數罪併罰案件之實體裁判確定
    後，即生實質之確定力，除因增加經另案判決確定合於數罪
    併罰之其他犯罪，或原定應執行刑之數罪中有部分犯罪，因
    非常上訴、再審程序而經撤銷改判，或有赦免、減刑等情形
    ，致原裁判定刑之基礎已經變動，或其他客觀上有責罰顯不
    相當之特殊情形，為維護極重要之公共利益，而有另定應執
    行刑之必要者外，法院應受原確定裁定實質確定力之拘束。
三、按數罪併罰，有二裁判以上者，依刑法第51條之規定，定其
    應執行刑；數罪併罰，分別宣告其罪之刑，如宣告多數拘役
    者，於各刑中之最長期以上，各刑合併之刑期以下，定其刑
    期，但不得逾120日；又應依刑法第51條第6款規定，定其應
    執行之刑者，由該案犯罪事實最後判決之法院之檢察官，聲
    請該法院裁定之，刑法第53條、第51條第6款、刑事訴訟法
    第477條第1項分別定有明文。次按犯最重本刑為5年以下有
    期徒刑以下之刑之罪，而受6月以下有期徒刑或拘役之宣告
    者，得以新臺幣1,000元、2,000元或3,000元折算1日，易科
    罰金，刑法第41條第1項前段定有明文。再按法律上屬於自
    由裁量事項，尚非概無法律性之拘束，在法律上有其外部界
    限及內部界限，前者法律之具體規定，使法院得以具體選擇
    為適當裁判，此為自由裁量之外部界限。後者法院為自由裁
    量時，應考量法律之目的，法律秩序之理念所在，此為自由
    裁量之內部界限。法院為裁判時，二者均不得有所踰越。在
    數罪併罰而有二裁判以上，應定其應執行刑之案件，法院所
    為刑之酌定，固屬自由裁量事項，然對於法律之內、外部界
    限，仍均應受其拘束(最高法院91年度台非字第32號裁定意
    旨參照)，則數罪併罰已定應執行刑所獲得減少刑期之利益
    ，於更定應執行刑時，應不得任意剝奪而損及受刑人之利益
    。
四、查本案受刑人因竊盜等案，分別經臺灣臺南地方法院及本院
    各判處如附表各編號所示之刑確定在案，其中附表編號1至7
    等罪，曾經有如附表所載合併定其應執行刑確定之情況，有
    各該案件判決書及臺灣高等法院被告前案紀錄表各1份附卷
    可參。惟檢察官既聲請就附表各罪定其應執行刑，審酌受刑
    人於附表編號1至7等罪判決確定後，有因增加經附表編號8
    所示另案判決確定合於數罪併罰之其他犯罪，致原裁判定刑
    之基礎已經變動，而有另定應執行刑之必要，則之前各罪曾
    定應執行刑即當然失效，符合最高法院110年度台抗大字第4
    89號所謂「一事不再理原則」之例外情形，本院自可不受上
    開原確定裁判實質確定力之拘束，而就附表所示各罪更定其
    應執行刑。是本院定應執行刑，不得逾越刑法第51條第6款
    所定法律之外部界限，即不得重於附表所示各罪之總和；亦
    應受「拘役不得逾120日」及內部界限之拘束，即附表編號1
    至7所定應執行拘役120日及附表編號8所處拘役30日之總和
    ，所定應執行刑自不得超過120日。聲請人依刑法第53條、
    第51條第6款之規定，聲請定應執行之刑，與首揭法條規定
    尚無不合，應予准許，本院考量受刑人所犯各罪罪責、刑罰
    目的、各罪關係、侵害法益及罪數、行為人人格及犯罪傾向
    等情狀，定其應執行刑如主文所示，併諭知易科罰金之折算
    標準。至沒收部分，不在定應執行刑範圍之內，仍應依原確
    定判決宣告執行之，附予敘明。
五、依刑事訴訟法第477條第1項，刑法第53條、第51條第6款、
    第41條第1項前段，裁定如主文。
中　　華　　民　　國　　111 　年　　7 　　月　　29　　日
                  刑事第四庭    法　官　沈芳伃
以上正本證明與原本無異。
如不服本裁定，應於送達後5日內，向本院提出抗告狀。（應附
繕本）
中　　華　　民　　國　　111 　年　　7 　　月　　29　　日
                                書記官　張簡純靜
【附表】
編　　　　　號  1 2 3 罪　　　　　名  竊盜 竊盜 竊盜 宣　　告　　刑  拘役20日，如易科罰金，以新臺幣1,000元折算1日。 拘役50日，如易科罰金，以新臺幣1,000元折算1日。 拘役15日，如易科罰金，以新臺幣1,000元折算1日。 犯　罪　日　期  110年05月07日 110年05月07日 110年08月12日～110年08月13日 偵查(自訴)機關 年　度　案　號  臺南地檢110年度營偵字第994號 嘉義地檢110年度偵字第6233號 嘉義地檢110年度速偵字第659號 最　後 事實審 法　　院 臺南地院 嘉義地院 嘉義地院  案　　號 110年度簡字第1794號 110年度嘉簡字第675號 110年度嘉簡字第830號  判決日期 110年08月11日 110年08月27日 110年08月30日 確　定 判　決 法　　院 臺南地院 嘉義地院 嘉義地院  案　　號 110年度簡字第1794號 110年度嘉簡字第675號 110年度嘉簡字第830號  判決確定日期 110年09月15日 110年10月05日 110年10月05日  備註   1.臺南地檢110年度執字第6309號。 2.編號1至7經本院111年度聲字第100號定應執行拘役120日。 1.嘉義地檢110年度執字第2997號。 2.編號1至7經本院111年度聲字第100號定應執行拘役120日。 1.嘉義地檢110年度執字第3077號。 2.編號1至7經本院111年度聲字第100號定應執行拘役120日。 

編　　　　　號  4 5 6 罪　　　　　名  竊盜 竊盜 竊盜 宣　　告　　刑  拘役30日，如易科罰金，以新臺幣1,000元折算1日。 拘役20日，如易科罰金，以新臺幣1,000元折算1日。 拘役20日，如易科罰金，以新臺幣1,000元折算1日。 犯　罪　日　期  110年08月12日 110年08月14日（聲請書誤載為「17日」，應予更正） 110年08月17日 偵查(自訴)機關 年　度　案　號  嘉義地檢110年度偵字第8034號等 嘉義地檢110年度偵字第8183號等 嘉義地檢110年度偵字第8183號等 最　後 事實審 法　　院 嘉義地院 嘉義地院 嘉義地院  案　　號 110年度嘉簡字第1055號等 110年度嘉簡字第1056號等 110年度嘉簡字第1056號等  判決日期 110年11月04日 110年11月23日 110年11月23日 確　定 判　決 法　　院 嘉義地院 嘉義地院 嘉義地院  案　　號 110年度嘉簡字第1055號 110年度嘉簡字第1056號 110年度嘉簡字第1056號  判決確定日期 110年12月08日 111年01月04日 111年01月04日  備註   1.嘉義地檢111年度執字第68號。 2.編號1至7經本院111年度聲字第100號定應執行拘役120日。 1.嘉義地檢111年度執字第306號。 2.編號1至7經本院111年度聲字第100號定應執行拘役120日。  

編　　　　　號  7 8  罪　　　　　名  竊盜 竊盜  宣　　告　　刑  拘役25日，如易科罰金，以新臺幣1,000元折算1日。 拘役30日，如易科罰金，以新臺幣1,000元折算1日。  犯　罪　日　期  110年08月31日 110年09月06日  偵查(自訴)機關 年　度　案　號  嘉義地檢110年度偵字第8183號等 嘉義地檢110年度偵字第9857號  最　後 事實審 法　　院 嘉義地院 嘉義地院   案　　號 110年度嘉簡字第1056號 110年度嘉簡字第1213號   判決日期 110年11月23日 111年03月23日  確　定 判　決 法　　院 嘉義地院 嘉義地院   案　　號 110年度嘉簡字第1056號 110年度嘉簡字第1213號   判決確定日期 111年01月04日 111年04月28日   備註   1.嘉義地檢111年度執字第306號。 2.編號1至7經本院111年度聲字第100號定應執行拘役120日。 嘉義地檢111年度執字第2053號。